臺灣高雄地方法院刑事判決　　　　　　　　　　　　　九十三年度易字第六七六號
　　公　訴　人　臺灣高雄地方法院檢察署檢察官
　　被　　　告　甲○○
右列被告因違反毒品危害防制條例案件，經檢察官提起公訴（九十三年度偵字第二九
六二號、第三○八○號、九十三年度毒偵字第七一三號），本院適用簡式審判程序判
決如左：
    主  文
甲○○連續施用第二級毒品，處有期徒刑壹年，扣案之第二級毒品甲基安非他命陸包
（驗後毛重合計壹佰拾陸點貳公克）、殘餘甲基安非他命之吸食器貳組、錫箔紙壹張
（均量微無法析離秤重），均沒收銷燬之，空夾鏈袋壹大袋（內有壹中袋、柒拾柒只
小袋）均沒收；又持有第一級毒品，處有期徒刑壹年，扣案之第一級毒品海洛因參包
（驗後淨重合計肆拾肆點貳零公克）均沒收銷燬之。應執行有期徒刑壹年拾月，扣案
之第一級毒品海洛因參包（驗後淨重合計肆拾肆點貳零公克）、第二級毒品甲基安非
他命陸包（驗後毛重合計壹佰拾陸點貳公克）、殘餘甲基安非他命之吸食器貳組、錫
箔紙壹張（均量微無法析離秤重），均沒收銷燬之，空夾鏈袋壹大袋（內有壹中袋、
柒拾柒只小袋）均沒收。
    事  實
一、甲○○曾於民國九十二年間因施用毒品案件，經本院以九十二年度毒聲字第七五
    九三號裁定送勒戒處所觀察、勒戒，於九十三年一月九日因無繼續施用毒品傾向
    釋放，並經臺灣高雄地方法院檢察署檢察官於九十三年一月八日以九十二年度毒
    偵字第七一九九號為不起訴處分確定在案。詎仍不知悔改，竟於上開觀察勒戒執
    行完畢釋放後五年內，復基於施用第二級毒品甲基安非他命（起訴書誤載為安非
    他命）之概括犯意，自九十三年一月二十一日起至同年二月三日晚間八時許，連
    續在高雄市前鎮區○○○路四七八號四樓之二住處及友人住處等處，以將甲基安
    非他命置放在玻璃球吸食器內及鋁箔紙上用火燒烤，再吸食其所產生煙氣之方式
    ，施用甲基安非他命多次。嗣於同年二月四日上午九時四十五分許，經甲○○同
    意而為警至其上開高雄市前鎮區○○○路四七八號四樓之二住處搜索而查獲，並
    扣得第二級毒品甲基安非他命六包（驗後毛重合計一一六‧二公克）、殘餘甲基
    安非他命之吸食器二組、錫箔紙一張及其所有預備供施用甲基安非他命所用之空
    夾鏈袋一大袋（內有一中袋、七十七只小袋）。
二、甲○○明知海洛因係毒品危害防制條例第二條第二項第一款所列管之第一級毒品
    ，不得非法持有，竟於九十三年一月十四日，在某不詳地點，以新台幣二萬元之
    價格向不詳姓名年籍綽號「阿忠」之成年男子購買第一級毒品海洛因三包（驗後
    淨重合計四十四‧二○公克）後，非法予以持有。嗣於同年二月四日上午八時四
    十分許，為警持臺灣高雄地方法院檢察署檢察官核發之拘票在高雄市苓雅區○○
    ○路與大順路口查獲，並扣得第一級毒品海洛因三包（驗後淨重合計四十四‧二
    ○公克）。
三、案經臺東縣政府警察局臺東分局報告臺灣高雄地方法院檢察署檢察官偵查起訴。
    理  由
一、右揭事實，業據被告甲○○於本院審理時坦承不諱（見本院卷第四十九頁），且
    其為警查獲時所採集之尿液送臺東縣政府衛生局檢驗結果，呈甲基安非他命陽性
    反應，有該局九十三年三月一日煙毒麻醉藥品類委託檢驗結果通知書一紙在卷可
    稽（見九十三年度毒偵字第七一三號卷第十六頁），復有臺灣高雄地方法院檢察
    署檢察官拘票、搜索扣押筆錄各一份附卷可稽（見警卷第九頁、第十三頁），並
    有扣案之海洛因三包、甲基安非他命六包、吸食器二組、錫箔紙一張及空夾鏈袋
    一大袋足資佐證。又扣案之海洛因三包經送請法務部調查局鑑驗結果，送驗之白
    粉三包均確係第一級毒品海洛因無訛（驗後淨重合計四十四‧二○公克），有該
    局九十三年二月二十七日編號000000000號鑑定通知書一紙在卷可憑（
    見上開毒偵卷第九頁），而扣案之甲基安非他命六包，經送請高雄醫學大學附設
    中和紀念醫院檢驗結驗結果，送驗之晶體均確係甲基安非他命無訛（驗後毛重合
    計一一六‧二公克），有該院九十三年三月三十日編號九三○三─二七九號檢驗
    報告一紙在卷足證（見上開毒偵卷第十三頁），另扣案之吸食器二組及錫箔紙一
    張，經送請高雄醫學大學附設中和紀念醫院檢驗結果，均含有甲基安非他命成分
    ，有該院九十三年七月五日編號第九三○六─四○八號、第九三○六─四○九號
    、九十三年八月二十四日編號第九三○八─二二五號檢驗報告各一紙附卷可憑（
    見本院卷第二十五頁、第二十六頁、第五十八頁），且被告為警查獲後所採集之
    尿液經送上開臺東縣政府衛生局檢驗結果，確無嗎啡陽性反應，亦有上開煙毒麻
    醉藥品類委託檢驗結果通知書在卷足憑，足見被告購買海洛因後，確實未及施用
    即為警查獲無訛，是被告自白核與事實相符，應堪採信。而被告於九十二年間因
    施用毒品案件，經本院以九十二年度毒聲字第七五九三號裁定送勒戒處所觀察、
    勒戒，於九十三年一月九日因無繼續施用毒品傾向釋放，並經臺灣高雄地方法院
    檢察署檢察官於九十三年一月八日以九十二年度毒偵字第七一九九號為不起訴處
    分確定等情，有臺灣高雄地方法院檢察署刑案資料查註紀錄表及臺灣高等法院被
    告全國前案紀錄表、在監在押資料表各一份在卷可憑。綜上所述，被告於觀察勒
    戒執行完畢釋放後，五年內再犯施用第二級毒品甲基安非他命之犯行至明，本件
    事證明確，被告施用甲基安非他命及持有海洛因之犯行均洵堪認定。
二、查海洛因、甲基安非他命係毒品危害防制條例第二條第二項第一款及第二款所稱
    之第一級毒品及第二級毒品，核被告甲○○施用甲基安非他命及持有海洛因之行
    為，分係犯該條例第十條第二項之施用第二級毒品罪及同條例第十一條第一項之
    持有第一級毒品罪。被告持有甲基安非他命後，進而施用，其持有之低度行為應
    為施用之高度行為所吸收，不另論罪（此部分起訴書所犯法條欄雖記載被告另犯
    同條例第十一條第二項之持有第二級毒品罪嫌，然業經公訴人認此部分應為施用
    第二級毒品所吸收，上開法條所載顯係贅載，並予以更正在案，附此敘明）。被
    告先後施用甲基安非他命之犯行，時間緊接，方法相同，觸犯構成要件相同之罪
    名，顯係基於概括之犯意為之，應依連續犯之規定，以一罪論，並加重其刑。又
    被告於事實欄所載九十三年二月三日晚間八時許以外之時間，施用甲基安非他命
    之犯行，雖未經檢察官提起公訴，然因此部分與已起訴之部分有連續犯之裁判上
    一罪之關係，為起訴效力所及，本院自應併予審理。另被告持有第一級毒品海洛
    因之數量淨重達四十四‧二○公克，已達行政院九十三年一月七日發布之轉讓持
    有毒品加重其刑之數量標準第二條第一項第一款所定之淨重五公克以上，應依毒
    品危害防制條例第十一條第四項之規定，加重其刑。再被告所犯上開二罪間，犯
    意各別，行為互異，應予分論併罰。爰審酌被告前曾因施用毒品，經觀察勒戒由
    檢察官為不起訴處分確定後，仍不知悔改警惕，猶繼續施用甲基安非他命，並為
    施用之目的而持有海洛因，且其所持有之甲基安非他命及海洛因之數量非少，惡
    性非輕，惟念其犯後坦承犯行，且施用毒品乃自戕行為，及對社會危害性等一切
    情狀，分別量處如主文所示之刑，並定其應執行之刑，以資懲儆。扣案之之第一
    級毒品海洛因三包（驗後淨重合計四十四‧二○公克）、第二級毒品甲基安非他
    命六包（驗後毛重合計一一六‧二公克）、殘餘甲基安非他命之吸食器二組、錫
    箔紙一張，均應依毒品危害防制條例第十八條第一項前段規定，不問屬於犯人與
    否，沒收銷燬之。另扣案之空夾鏈袋一大袋（內有一中袋、七十七只小袋），均
    係供被告施用甲基安非他命預備之物，且為被告所有，業據被告於本院審理時供
    明在卷（見本院卷第七十頁、第七十一頁），應依刑法第三十八條第一項第二款
    規定，均併予宣告沒收。
據上論斷，應依刑事訴訟法第二百九十九條第一項前段、第二百七十三條之一第一項
，毒品危害防制條例第十條第二項、第十一條第一項、第四項、第十八條第一項前段
，刑法第十一條、第五十六條、第五十一條第五款、第三十八條第一項第二款，判決
如主文。
本案經檢察官乙○○到庭執行職務。
中      華      民      國    九十三    年      九      月    二十九    日
                                    臺灣高雄地方法院刑事第三庭
                                        法  官    陳玉聰
右正本證明與原本無異。
如不服本判決，應於判決送達後十日內，向本院提出上訴狀。
                                        書記官    鄭淑臻
中    華    民    國    九十三    年      九      月       二十九       日
附錄本判決論罪科刑法條全文：
毒品危害防制條例第十條第二項
施用第二級毒品者，處三年以下有期徒刑。
毒品危害防制條例第十一條第一項、第四項
持有第一級毒品者，處三年以下有期徒刑、拘役或新臺幣五萬元以下罰金。
持有毒品達一定數量者，加重其刑至二分之一，其標準由行政院定之。
